臺灣基隆地方法院刑事判決　　　　　　　　　　　　　　九十年度訴字第六六號
　　公　訴　人　臺灣基隆地方法院檢察署檢察官
　　被　　　告　丙○○
右列被告因偽造文書等案件，經檢察官提起公訴（九十年度偵字第三六六三號），本
院判決如左：
    主      文
丙○○連續行使偽造私文書，足以生損害於他人，累犯，處有期徒刑陸月，如易科罰
金，以參佰元折算壹日。
偽造之「乙○○」印章、基隆郵局九十年八月二十四日乙○○掛號信回執上之「乙○○」印文及萬通銀行信用卡（卡號0000000000000000號）背面之「
乙○○」署押各壹枚，均沒收之。
    事      實
一、丙○○於民國（下同）八十四年間因違反麻醉藥品管理條例案件，經本院於八十
    五年四月八日，以八十五年度訴字第四一號判處有期徒刑五月確定，並於八十五
    年九月十九日易科罰金執行完畢。猶不知悛悔，偶因信件誤寄而得知其鄰居乙○○之年籍、信用卡卡號及發卡銀行等資料，竟基於概括犯意，意圖為自己不法之
    所有，於九十年八月十七日許，冒用乙○○名義向萬通銀行掛失乙○○之信用卡
    ，並進而得知新信用卡將於一星期後寄發，再於同年八月二十日下午二、三時許
    ，在基隆市○○路之鑰匙店，利用該店不知情之成年男子偽刻「乙○○」印章乙
    枚，復於九十年八月二十四日上午某時許，在基隆市○○區○○街四巷三十七之
    三號四樓其住處之樓下等候郵差，向郵差謊稱其即為乙○○本人，持前開偽刻之
    「乙○○」印章蓋於乙○○掛號信之回執聯上，使萬通銀行行員及郵差陷於錯誤
    而寄發並交付乙○○之信用卡（卡號0000000000000000號）乙
    枚，致生損害於乙○○。丙○○於取得前揭信用卡後，旋即致電萬通銀行完成開
    卡手續，於當日下午在前揭信用卡背面偽簽「乙○○」署押乙枚，致生損害於乙○○及萬通銀行，嗣並於同日下午某時許持該卡至基隆市○○路九十七號之隆泰
    藥局內，佯裝為前揭信用卡之持卡人，並交付行使前揭信用卡，以供隆泰藥局負
    責人甲○○在印錄機上刷卡辨識，欲以此刷卡簽帳之方式購買月健草食品、健乳
    丸、維他命及兒童牙餅等物品（約值新臺幣二千七百三十五元），惟因甲○○以
    印錄機辨識上開信用卡時，發覺有異而報警，始未得逞。
二、案經基隆市警察局第四分局報請臺灣基隆地方法院檢察署檢察官偵查起訴。
    理      由
一、訊據被告丙○○固坦承其確有向萬通銀行佯稱係乙○○，偽刻「乙○○」印章乙
    枚並持之蓋於乙○○掛號信之回執聯，使萬通銀行及郵差陷於錯誤而交付前揭信
    用卡，並於前揭信用卡背面偽簽「乙○○」署押後持之向甲○○行使而被查獲等
    情，惟另以其當初只表示欲購買維他命及兒童牙餅，至於月健草食品及健乳丸則
    未於其採購之列云云置辯。惟查，右揭事實業據被害人乙○○、甲○○指述綦詳
    ，且有贓證物認領保管收據影本二紙、尚未經簽名之信用卡簽帳單正本三紙、萬
    通銀行前揭信用卡正、反面影本二紙及基隆郵局九十年十二月十二日號人營00
    000000字第００二號函附之乙○○掛號郵件九十年八月二十四日收執影本
    乙紙附卷足稽，被告所辯，無非飾詞，委無足採。本件事證明確，被告行使偽造
    私文書、詐欺犯行洵堪認定。
二、核被告持偽刻之「乙○○」印章蓋於乙○○掛號信回執聯上並交付郵差以行使、
    於上開信用卡背面偽簽「乙○○」署押復持以向甲○○行使之行為，係犯刑法第
    二百十六條、第二百十條之行使偽造私文書罪，被告施用詐術取得前開信用卡及
    持前開信用卡消費而未得逞之行為，係犯刑法第三百三十九條第一項之詐欺取財
    罪。被告利用不知情成年男子偽刻「乙○○」印章乙枚，為間接正犯。被告偽造
    私文書復持以行使，其偽造私文書之低度行為為行使偽造私文書之高度行為所吸
    收，不另論罪。又其偽造印章、印文及署押為偽造私文書之部分行為，亦不另論
    罪。被告前後二次之詐欺取財（第一次既遂、第二次未遂）、行使偽造私文書犯
    行間，時間緊接，方法相同，觸犯構成要件相同之罪名，顯係基於概括犯意反覆
    為之，為連續犯，應依連續犯之規定論以一罪，並依法加重其刑。被告所犯行使
    偽造私文書罪之目的在詐欺取財，所犯上開二罪間，有方法結果之牽連關係，為
    牽連犯，應從一重之行使偽造私文書罪處斷。末查，被告前曾於八十四年間，因
    違反麻醉藥品管理條例案件，經本院判處有期徒刑五月確定，於八十五年五月十
    九日執行完畢，有臺灣高等法院檢察署刑案紀錄簡覆表及臺灣高等法院被告全國
    前案紀錄表各乙件附卷可按，其於有期徒刑執行完畢後，五年內再犯有期徒刑以
    上之罪，為累犯，應依法遞予加重其刑。爰審酌被告因一時貪念致罹本件，犯罪
  之目的、手段，破壞信用卡交易秩序所造成之危害，行使偽造信用卡對於真正持
    卡人造成之損害程度，及其犯後態度良好等一切情狀，量處如主文所示之刑，以
    示懲儆，併諭知易科罰金之折算標準。
三、被告偽刻之「乙○○」印章、於基隆郵局九十年八月二十四日乙○○掛號信回執
    聯上偽造之「乙○○」印文及於前開信用卡上偽簽之「乙○○」署押各乙枚，雖
    未扣案，惟無證據證明業已滅失，爰依刑法第二百十九條之規定併予宣告沒收。
據上論斷，應依刑事訴訟法第二百九十九條第一項，刑法第五十六條、第二百十六條
、第二百十條、第三百三十九條第一項、第五十五條、第四十七條、第四十一條第一
項、第二百十九條，罰金罰鍰提高標準條例第一條前段、第二條，判決如主文。
本案經檢察官黃士元到庭執行職務
中      華      民      國      九十一      年      一      月    四    日
                                臺灣基隆地方法院刑事第三庭
                                    審判長  法  官  陳志祥
                                            法  官  何怡
                                            法  官  王慧惠
右正本證明與原本無異。
對於本件判決如有不服，應於收受送達後十日內，向本院提出上訴書狀，上訴於臺灣
高等法院，並按他造當事人之人數附具繕本。
                                            書記官  陳俊德
中      華      民      國      九十一      年      一      月    八    日
附錄論罪法條
刑法第二百十六條：
行使第二百十條至第二百十五條之文書者，依偽造、變造文書或登載不實事項或使登
載不實事項之規定處斷。
刑法第二百十條：
偽造、變造私文書，足以生損害於公眾或他人者，處五年以下有期徒刑。
刑法第三百三十九條第一項：
意圖為自己或第三人不法之所有，以詐術使人將本人或第三人之物交付者，處五年以
下有期徒刑、拘役或科或併科一千元以下罰金。
